【裁判字號】    92,上易,1625
【裁判日期】    920909
【裁判案由】    傷害等
【裁判全文】
臺灣高等法院刑事判決                          九十二年度上易字第一六二五號
    上  訴  人  台灣板橋地方法院檢察署檢察官
    上  訴  人
    即  被  告  乙○○
    上  訴  人
    即  被  告  丁○○
    上  訴  人
    即  被  告  甲○○
右上訴人因被告傷害等案件，不服臺灣板橋地方法院九十二年度易字第五五號，中華
民國九十二年五月一日第一審判決（起訴案號：臺灣板橋地方法院檢察署九十年度偵
字第一七０七二、一八一七二號），提起上訴，本院判決如左：
    主  文
上訴駁回。
    事  實
一、乙○○於民國（下同）九十年五月十五日下午一時許，與丙○○至戊○○（所犯
    傷害罪業經撤回上訴判刑確定）台北縣板橋市○○路○段三十六號三樓住處泡茶
    聊天，因與戊○○言語不合發生口角後，戊○○即欲動手毆打乙○○，乙○○見
    狀竟基於普通傷害之犯意，徒手毆打戊○○，二人進而發生拉扯互毆，致戊○○
    受有右眼眶周圍瘀腫、臉部、下巴及頸部擦傷、左手臂抓傷、左手裂傷二公分等
    傷害（乙○○當日未成傷），經丙○○規勸後，乙○○始離開。
二、乙○○離去後心有未甘，遂於九十年五月十六日凌晨一時三十一分，打電話至戊○○住處以未出聲方式騷擾，戊○○從電話顯示器所顯示之電話號碼回撥，由丙○○接聽並告知係乙○○所為後，戊○○即先在電話中與乙○○發生爭吵，乙○○並稱：「有種過來」等語。戊○○之姪女甲○○在旁知悉上情後，因不滿乙○○態度惡劣，即於同日凌晨一時四十分許，前往台北縣板橋市○○路○段三號「
    象棋協會」找乙○○理論爭吵，二人爭吵中甲○○竟以加害生命之事向乙○○出
    言嚇稱：「等一下要讓你死得很難看」等語，使乙○○心生畏懼致生危害於安全
    ，乙○○並報警處理，丙○○見狀，即電話通知戊○○趕快過來將甲○○帶回。
    戊○○旋偕同其子丁○○前往上址，適警方已到場，而乙○○與戊○○雙方無視
    警員在場仍在爭執，警方經勸阻後即先離開現揚。詎戊○○、吳琦琦、丁○○見
    警方離去，竟基於普通傷害之犯意聯絡，將該址一樓之鐵門拉下一半後，由戊○○、甲○○徒手共同毆打乙○○，而丁○○則負責在旁攔擋欲前往勸阻之丙○○
    ，使乙○○受有臉部、頸部、右手臂、左大腿多處擦傷、左腿多處瘀腫、左手小
    指腫脹等普通傷害。嗣警方再度到場，戊○○等人始罷手。
三、案經戊○○、乙○○分別訴由台北縣政府警察局海山分局報請台灣板橋地方法院
    檢察署檢察官偵查起訴。
    理  由
一、訊據被告乙○○、甲○○、丁○○固不否認上開時地發生爭吵情事，惟均否認有
    何傷害等犯行，被告乙○○辯稱：十五日那天是發生口角後，戊○○先打伊，伊
    才會還擊，但伊只是用手撥開他而已，她受的傷可能是自己不小心造成的云云；
    被告甲○○辯稱：十六日那天是乙○○先打電話騷擾伊等，伊才跑去找理論，並
    沒有打她及恐嚇她云云；被告丁○○辯稱：伊只是與伊母親在場，並沒有打人云
    云。惟查，右開傷害事實，分別據被告兼告訴人戊○○及乙○○在警訊及偵審中
    指陳不移，核與證人丙○○於在偵查中之證述、原審及本院訊問時證稱：九十年
    五月十五日那天乙○○與戊○○們先發生口角，雅嵐即轉身欲徒手打乙○○，乙○○見狀也還擊，當伊看到時，她們二人已經拉扯一起在沙發上，是另外一位女
    性友人將她們拉開，拉開後乙○○就走了。九十年五月十六日凌晨是甲○○先來
    敲門，伊開門後問要找誰，甲○○說是要找乙○○，因乙○○在二樓，所以甲○○在叫囂，當時甲○○有說有讓死得很難看之類的話，伊就打電話叫戊○○來將
    吳女帶走，後來警察就來處理，當時戊○○、丁○○也都在場，警察勸說晚上不
    要爭吵後就離開，乙○○也進來一樓的鐵門內，此時戊○○他們看警察走後也都
    進入鐵門內，並拉下鐵門，此時甲○○與戊○○就聯手毆打乙○○，丁○○沒有
    出手，但伊要上前勸阻時，丁○○就阻止伊說沒伊的事，後來警察折回並將戊○○他們帶出去等語相符。復參酌證人即到警員己○○於原審及與另一警員庚○○
    於本院調查時到庭證稱：伊到場時雙方沒有在打架，但當時當們四人在樓下還是
    一直吵看說沒什麼事，就先走開，後來伊等又接報案說又方又在打架，伊又去第
    二趟，但伊到場時也沒有打架了，一樓鐵門被拉下一半，雙方四人都在裡面，伊
    就進去瞭解情形如何，他們還是在吵架，伊未發現有受傷的人，不過雙方表示有
    被打等語，堪認被告三人之辯解無非避就之詞不足採信。而被告丁○○雖未動手
    毆打乙○○，但其於證人丙○○欲出手規勸相救時，在場阻擋，並稱：「沒你的
    事」等語，顯見其與被告甲○○及其母戊○○三人間，就毆打乙○○之犯行，有
    犯意聯絡及行為分擔甚明，此外，復有被告乙○○、戊○○所提出傷勢診斷書二
    份在卷足稽。是本件事證明確，被告三人之犯行，堪以認定。
二、核被告乙○○、甲○○、丁○○所為，均係犯刑法第二百七十七條第一項之傷害
    罪。被告甲○○另犯有刑法第三百零五條之恐嚇罪。被告甲○○所犯上開二罪，
    犯意各別、態樣亦異，應分論併罰。公訴人認上開二罪有方法結果之牽連關係，
    容有未洽。又被告甲○○、丁○○與戊○○三人間，就上開傷害犯行，有犯意聯
    絡及行為分擔，為共同正犯。
三、原審因認被告等事證明確，引用刑法第二十八條、第三百零五條、第二百七十七
    條第一項、第五十一條第六款、第四十一條第一項前段，罰金罰鍰提高標準條例
    第一條前段、第二條之規定。並審酌被告因細故即爭吵並傷人之犯罪動機、手段
    、目的、雙方受傷程度、對社會造成之危害及犯後供述仍避重就輕，顯未見悔意
    等一切情狀，分別量處被告乙○○拘役三十日、被告甲○○恐嚇部分拘役三十日
    ，傷害部分拘役三十日，定應執行刑拘役五十日，被告丁○○拘役三十日，並均
    諭知易科罰金折算標準，另就被告甲○○部分定其應執行刑。核其認事用法，並
    無不合，量刑亦屬妥適，公訴人執告訴人請求上訴意旨認被告乙○○量刑過輕，
    上訴人即被告乙○○、甲○○、丁○○上訴意旨均否認犯罪，指摘原判決不當，
    請求撤銷改判，核無理由，均應予上訴駁回。
據上論斷，應依刑事訴訟法第三百六十八條，判決如主文。
本案經檢察官陳文琪到庭執行職務。
中      華      民      國    九十二    年      九      月      九      日
                              臺灣高等法院刑事第十六庭
                                  審判長法  官  許  增  男
                                        法  官  陳  孟  瑩
                                        法  官  周  煙  平
右正本證明與原本無異。
不得上訴。
                                        書記官  蕭  麗  珍
中      華      民      國    九十二    年      九      月     十八     日
附錄：本案論罪科刑法條全文
中華民國刑法第三百零五條
 (恐嚇危害安全罪)
以加害生命、身體、自由、名譽、財產之事，恐嚇他人致生危害於安全者，處二年以
下有期徒刑、拘役或三百元以下罰金。
中華民國刑法第二百七十七條第一項
 (普通傷害罪)
傷害人之身體或健康者，處三年以下有期徒刑、拘役或一千元以下罰金。


司法院資訊處製作；財團法人民間司法改革基金會備份。
